Gonzalo Suarez

Desarrollador Web Fullstack

Cordoba, Argentina

□ (+11) 3875142485 | ☑ gonzasuarez100@gmail.com | 😭 suarezgonzalo.vercel.app | ☑ gonzasuarez96 |

in gonzalo-suarez-dev



Soy desarrollador web fullstack con experiencia en ventas y atención al cliente presencial y telefónica. Como ex estudiante de Ingeniería Ambiental, tengo una sólida base en ciencias exactas y gestión de proyectos. También habilidades avanzadas en tecnologías como JavaScript, React, Node, SQL y WordPress, me gusta enfocarme en la funcionalidad del proyecto. He participado en proyectos individuales y grupales utilizando metodologías ágiles como SCRUM, con un buen manejo de versiones en GitHub y una excelente organización a través de Jira. Con mi conocimiento de Python, mi siguiente paso es aprender más sobre sistemas CRM.Portfolio: suarezgonzalo.vercel.app

Experiencia Laboral

Solvo Cordoba

Asesor de Ventas y Atención

Marzo 2024 - Junio 2024

Oct 2023 - Febrero 2024

- Asesorar y vender reservas hoteleras para clientes en EE. UU. y Canadá a través de llamadas entrantes.
- Gestionar documentación sensible y cumplir con métricas de ventas y manejo de sistema CRM.
- Trabajar 100% en inglés, para hablar con clientes con inglés nativo.
- Escucha activa, manejar objeciones brindando servicio de calidad y fidelizando al cliente.

NoCountry Cordoba

Developer

• Participar en proyectos voluntarios simulando entornos de trabajo durante cuatro semanas

- Participar en proyectos voluntarios simulando entornos de trabajo durante cuatro semanas bajo metodología scrum.
- Desarrollo de front-end y back-end, diseño y mantenimiento de sitios web, utilizando buenas prácticas y código entendible.
- Participar como Team Leader en dos equipos, documentando avances del proyecto y cumpliendo el rol de Product Owner.
- Soft skills, habilidades blandas de comunicación y gestión de tareas. Presentación de avances y MVP.

EnergialyCordobaFullStack DeveloperAgosto 2023 - Enero 2024

- Desarrollar la interfaz de usuario utilizando tecnologías como Javascript, React, Redux Toolkit v Next.is.
- Implementar la subida y descarga de distintos archivos mediante librerías como Cloudinary y Uploadthing.
- · Autenticación mediante JWT.
- Trabajar en equipo con la metodología SCRUM, documentando y asignando tareas a través de JIRA y manejando correctamente las versiones de GIT.

energialy2-0.vercel.app energialy.ar/bid (landing page)

Anexon *Cordoba*

Asesor de Ventas

Llamadas salientes para ofrecer productos y servicios a potenciales clientes (portabilidad y wifi).

- Registrar y gestionar información administrativa en el sistema CRM.
- Desarrollar habilidades blandas, incluyendo comunicación efectiva y gestión de datos.
- Cumplir con tiempos y métricas de ventas.

Proyectos _____

HealthMate

WebApp para Hospital

Enero 2024 - Feb 2024

Oct 2019- Diciembre 2020

Plataforma de servicios médicos que permite a los usuarios programar citas y acceder a historias clínicas electrónicas. Los especialistas pueden gestionar citas y necesidades de sus pacientes.

- Front: JavaScript-React-Next.js-Tailwind-HTML-CSS-Cloudinary-Bootstrap.
- Back: Node.js-PostgreSQL.
- Organización: SCRUM Trello.
- Deploy: <u>healthMate.vercel.app</u>
- Github.

Stock Manager

Gestión de inventarios Nov 2023 - Dic 2023

WebApp interna para ferretería que controla inventarios: stock, ingresos, egresos, facturas, remitos, generación de PDF, notificaciones de faltantes de stock y autenticación de logueo.

- Front: JavaScript-React-Next.js-Tailwind-HTML-CSS-Cloudinary-Bootstrap.
- · Back: Php.
- Organización: SCRUM Trello.
- Deploy: stock-manager-web.vercel.app/dashboard
- Github.

MultiPlace

Oct 2023 - Nov 2023 WebApp para Inmobiliaria

WebApp para Inmobiliaria que muestra propiedades en venta y alquiler. Permite buscar con filtros, ver detalles, y contactar a un representante mediante un formulario que se envía por email.

- Front: JavaScript-React-Next.js-Redux toolkit-Tailwind-HTML-CSS
- Back: Java-Spring boot-AWS.
- Base de datos: PostgreSQL y Sequelize.
- Organización: SCRUM Trello. • Deploy: multiplace.vercel.app
- Github.

Sommerlier's

E-commerce de vinos Jun 2023 - Jul 2023

- Front: React-Redux-Material UI-Toastify-Type-Formik-Sweet Alert-Cloudinary-Stripe-Bcrypt-JWT-Nodemailer.
- Back: Node js-Express js.
- Base de datos: PostgreSQL y Sequelize.
- Organización: SCRUM Trello.
- Github.

Tecnologías

Lenguajes: Javascript, Typescript.

Front: React Js - Redux - Zustand - Next Js - CSS - HTML - WordPress, WooCommerce - Elementor.

Back: Node Js - Sequelize - Express Js - API RESTful.

Database: PostgreSQL -SQL.

Frameworks: Nodemailer - Bootstrap - Material UI (MUI) - Tailwind - Sass - JWT.

Cloud: Cloudinary - AWS (S3). Pasarela de pagos: Mercado Pago - Stripe.

Control de Versiones y

Gestión de proyectos: Git - Gitflow - SCRUM - Jira - Trello - Monday - Slack. Conocimientos básicos: Python - Ruby - AWS - Looker studio - SharePoint.

Otros: Google forms - Paquete Office - Excel - Herramientas de Google - AutoCad - Sistemas CRM.

Educación

Universidad Nacional de Córdoba

Analista en Computación

Cordoba, Argentina Enero. 2024 - Presente

SoyHenry Bootcamp

Cordoba, Argentina

Full Stack Software Developer • Henry Bootcamp. 800 horas de Enero 2023 - Julio. 2023

cursado teórico-práctico.

Universidad Nacional de Córdoba

Cordoba, Argentina Enero 2015 - Mayo 2022

Ingeniería Ambiental

Estudiante hasta 3°(tercer año)

Español: Nativo.

Inglés: Conversacional. C1.

Idiomas